【裁判字號】    97,聲再,10
【裁判日期】    971028
【裁判案由】    聲請再審
【裁判全文】
臺灣雲林地方法院民事裁定              97年度聲再字第10號
再審聲請人  甲○○
再審相對人  雲林縣元長鄉農會
法定代理人  乙○○
上列當事人間請求返還寄託物事件，聲請人對於本院虎尾簡易庭
97年08月06日97年度虎簡字第36號確定裁定及本院97年09月12日
97年度抗字第18號確定裁定聲請再審，本院裁定如下：
    主    文
再審聲請駁回。
再審聲請費用新臺幣壹仟元由再審聲請人負擔。
    理    由
一、本件再審聲請意旨略以：
  (一)再審聲請人之聲明：原裁定及抗告所為之裁定均廢棄。
  (二)再審聲請理由略以：原裁定以其所提上訴已逾上訴期間為由
    ，而裁定駁回上訴，抗告裁定亦同此認定而駁回抗告，惟再
    審聲請人之訴訟代理人係於民國（下同）97年07月07日接到
    判決書，上訴期間原至同年月27日期滿，因該日為星期日，
    次日28日為颱風休息日，故應算至同年月29日始屆滿20日之
    上訴期間，再扣除在途期間2 日，應至同年月31日始為期滿
    ，其於同年月31日提起上訴，並未逾上訴期間，而原裁定及
    抗告裁定誤將在途期間「加計」在上訴期間內，致誤認已逾
    上訴期間，而有適用法規顯有錯誤之情事。
二、按裁定已經確定，而有民事訴訟法第496 條第1 項或第497
    條之情形者，得準用再審程序之規定，聲請再審，民事訴訟
    法第507 條定有明文。另第二審法院就該事件已為本案判決
    者，對於第一審法院之判決不得提起再審之訴；再審之訴不
    合法者，法院應以裁定駁回之，民事訴訟法第496 條第3項
    、第502 條第1 項，亦分別定有明文。查本件原第一審確定
    裁定即本院虎尾簡易庭97年08月06日97年度虎簡字第36號裁
    定，經再審聲請人抗告後，已經本院第二審以97年度抗字第
    18號裁定確定在案等情，業經本院調閱上開案卷核閱無訛。
    揆諸前揭規定及說明，再審聲請人對已經第二審為裁定之原
    第一審確定裁定（即本院虎尾簡易庭97年度虎簡字第36號確
    定裁定）提起再審，其此部分之再審之聲請即不合法，應予
    駁回。
三、又關於民事訴訟法第496 條第1 項第1 款規定之適用法規顯
    有錯誤而得聲請再審者，係指確定裁判所適用之法規顯然不
    合於法律規定，或與司法院現尚有效之大法官會議之解釋，
    或最高法院現尚有效之判例，顯然違反者而言，此有最高法
    院60年台再字第170 號判例意旨可參。經查，本件再審聲請
    人主張抗告裁定有適用法規顯有錯誤之情形，無非以上開裁
    定未扣除在途期間為由，然查，再審聲請人於原審委任址設
    雲林縣北港鎮之陳信村律師為訴訟代理人，而本件第一審判
    決於97年07月07日送達於再審聲請人之訴訟代理人陳信村律
    師本人，有送達證書1 份在卷足憑（見原審卷第115 頁），
    依民事訴訟法第162 條第1 項規定，計算上訴期間時，應扣
    除在途期間，是本件上訴期間於97年07月29日屆至（即上訴
    不變期間20日加在途期間2 日），而97年07月29日並非星期
    日、紀念日或其他休息日，自不得主張以其次日代之，惟再
    審聲請人遲至97年07月31日始提起上訴，已逾上訴期間，其
    上訴自非合法。是抗告裁定並無再審聲請人所指摘未扣除在
    途期間之情事，故上開裁定認再審聲請人所提上訴已逾上訴
    期間，並無違誤。從而，再審聲請人指摘本院97年度抗字第
    18號確定裁定誤認其逾法定上訴期間而裁定駁回其抗告，有
    適用法規顯有錯誤之情事，自不足採。
四、綜上所述，針對本院虎尾簡易庭97年08月06日97年度虎簡字
    第36號確定裁定部分，其所提再審聲請不合法，至於針對本
    院97年09月12日97年度抗字第18號確定裁定部分，則無再審
    聲請人所指摘適用法規顯有錯誤之情形，故此部分再審聲請
    無理由。是本件再審聲請，應予駁回。
五、依民事訴訟法第507 條、第502 條、第95條、第78條，裁定
    如主文。
中    華    民    國    97    年    10    月    28    日
                  民事第一庭    審判長法  官  邱瑞裕
                                      法  官  吳錦佳
                                      法  官  許佩如
以上正本係照原本作成。
本裁定不得抗告。
中    華    民    國    97    年    10    月    28    日
                                      書記官  徐基典


司法院資訊處製作；財團法人民間司法改革基金會備份。
